臺灣彰化地方法院民事裁定
                                      111年度聲再字第3號
再審聲請人  林春發  
            林雯雯  
            鄭美利  
再審相對人  黃鈴婷  
上列再審聲請人即再審原告與再審相對人即再審被告黃鈴婷間請
求返還停車位事件，再審聲請人對於如附表所示確定裁判聲請再
審及提起再審之訴，本院裁定如下：
    主  文
再審之訴及再審聲請均駁回。
再審訴訟及再審聲請程序費用由再審聲請人負擔。
    理  由
一、按再審之訴，應於30日之不變期間內提起；前項期間，自判
    決確定時起算，判決於送達前確定者，自送達時起算；其再
    審之理由發生或知悉在後者，均自知悉時起算；但除以民事
    訴訟法第496條第1項第5、6、12款情形為再審之理由者外，
    自判決確定後已逾五年者，不得提起再審之訴；再審之訴不
    合法者，法院應以裁定駁回之，民事訴訟法第500條、第502
    條第1 項分別定有明文。又裁定已經確定，而有民事訴訟法
    第496條第1 項、第497條之情形者，得準用同法第五編有關
    再審程序之規定聲請再審，同法第507 條亦有明定。則聲請
    再審，依民事訴訟法第500條第1、2 項規定，應自裁定確定
    時起30日之不變期間內為之，逾期為之者，其聲請再審不合
    法，法院應依同法第502條第1項規定，以裁定駁回之。本件
    再審聲請人對於如附表所示確定裁判聲請再審及提起再審之
    訴，其中本院111年2月7日公告之110年度聲再第11號裁定（
    下稱原確定裁定），再審聲請人於111 年3月8日對其聲請再
    審，合於前開規定；其餘裁判則已逾30日不變期間，其聲請
    再審不符前開規定，不予准許，應予駁回。
二、次按提起再審，以有民事訴訟法第496條、第497條所示再審
    理由為限；且依同法第501條第1項第4款規定，須於訴狀中
    表明，否則其訴為不合法。所謂表明再審理由，必須指明確
    定裁定有如何合於法定再審事由之具體情事始為相當，倘僅
    泛言有何條款之再審事由，而無具體情事者，仍難謂已合法
    表明再審理由（最高法院61年台再字第137 號、70年台再字
    第35號判例參照）。又當事人聲請再審，雖聲明係對於某件
    再審裁定為再審，但審查其再審訴狀理由，實為指摘原確定
    裁判或前次之再審裁判如何違法，而對於該聲明不服之再審
    裁定，則未指明有如何法定再審理由，此種情形，可認為未
    合法表明再審理由，逕以聲請再審為不合法駁回之，並無一
    一予以論斷之必要（最高法院69年台聲字第123號判例、69
    年度第3 次民事庭會議決定㈠意旨參照）。經查：原確定裁
    定係以再審聲請人就如附表所示裁判聲請再審，未繳納裁判
    費新臺幣（下同）23,500元，經以民國111年1月20日裁定命
    其於收受裁定正本翌日起5日內補繳，並已合法送達聲請人
    ，惟聲請人逾期未補正，因認其聲請再審為不合法，裁定駁
    回其再審之聲請，有原確定裁定在卷可稽。而再審意旨雖指
    摘附表所示裁判有消極不適用法規、重要證據漏未斟酌之違
    失，惟核其意旨均與原確定裁定以聲請人未納裁判費駁回再
    審無涉，即難認聲請人就原確定裁定有法定再審事由已為具
    體表明。遑論聲請意旨內容實係累疊兩造自96年間起因拍賣
    房地所生關於停車位之糾紛，聲請人歷次於裁定、判決中所
    為之陳詞，打轉於本院97年度簡上字第71號確定判決有合於
    民事訴訟法第496條第1條各款、第497條之事由，而與原確
    定裁定以聲請人未納裁判費駁回再審無涉。揆諸首揭說明，
    難認聲請人就原確定裁定已合法表明再審理由，其再審之聲
    請難謂合法，且此欠缺毋庸命為補正，應逕以裁定駁回之。
三、從而，再審聲請人就附表所示裁判聲請再審，其中編號1至2
    1所示裁判，已逾民事訴訟法第500條第1項之30日不變期間
    ，其聲請自非合法；至於編號22所示本院110年度聲再字第1
    1號民事裁定雖未逾30日不變期間，惟其聲請再審意旨並未
    主張該裁定有何合於再審事由之具體情事，僅打轉於本院97
    年度簡上字第71號民事判決之內容，亦難認已合法表明再審
    事由。是再審聲請人提起本件再審之聲請，為不合法，應予
    駁回。
四、據上論結，本件再審之聲請為不合法，依民事訴訟法第507
    條、502條第1項、第78條、第85條第1項前段，裁定如主文
    。
中　　華　　民　　國　　111 　年　　4 　　月　　29　　日
                  民事第三庭 審判長法  官 洪志賢 
                                   法  官 洪堯讚 
                                   法  官 林于人 
以上正本係照原本作成。
本裁定不得抗告。
中　　華　　民　　國　　111 　年　　4 　　月　　29　　日
                                   書記官 卓千鈴
附表：
編號 本院確定裁判 1      97年度簡上字第71號判決 2      97年度再易字第9號判決 3      99年度再易字第3號裁定 4     100年度再易字第7號判決 5     102年度再易字第9號裁定 6     102年度再易字第9號判決 7     102年度再易字第13號裁定 8     102年度再易字第13號判決 9     102年度再易字第16號裁定 10     104年度再易字第6號判決 11     105年度再易字第1號裁定 12     106年度再易字第21號裁定 13     104年度聲再字第7號裁定 14     105年度聲再字第7號裁定 15     106年度聲再字第3號裁定 16     107年度聲再字第6號裁定 17     108年度聲再字第5號裁定 18     109年度聲再字第1號裁定 19     109年度聲再字第15號裁定 20     110年度聲再字第1號裁定 21     110年度聲再字第2號裁定 22     110年度聲再字第11號裁定